【裁判字號】    97,抗,84
【裁判日期】    970331
【裁判案由】    聲請減刑等
【裁判全文】
臺灣高等法院臺南分院刑事裁定            97年度抗字第84號
抗  告  人
即 受 刑人  甲○○
                    現於臺灣臺南監獄執行中
上列抗告人因聲請減刑等案件，不服臺灣臺南地方法院中華民國
九十七年二月十五日第一審裁定（九十七年聲減字第一三六號）
，提起抗告，本院裁定如下：
    主  文
原裁定撤銷。
聲請駁回。
    理  由
一、抗告意旨略以︰受刑人甲○○所犯如附表所示三罪所處之刑
    ，經原審以九十七年聲減字第一三六號，裁定減為應執行有
    期徒刑七年十月。然本件前已經臺灣臺南地方法院，以九十
    六年聲減字第五二八八號裁定，減為應執行有期徒刑七年八
    月確定在案。原審竟就同一事件重複裁定，自於法未合；且
    先後二次裁定所減刑刑期各異，嚴重影響受刑人權益，理應
    以有利於受刑人之九十六年聲減字第五二八八號裁定作為執
    行依據。為此，提起抗告，求為撤銷原裁定云云。
二、聲請意旨略以︰查受刑人如附表所示之罪，業經如附表所列
    法院判刑確定。經查受刑人所犯編號１、２之罪，核與九十
    六年罪犯減刑條例第二條第一項第三款規定相符，應依同條
    例第八條第一項、第三項規定聲請裁定減刑，而其所犯各餘
    罪，雖不應予減刑，仍應依同條例第十一條規定，定其應執
    行之刑等語。
三、原裁定意旨略以︰本件受刑人所犯如附表編號１、２之罪，
    合於減刑條件，又附表編號３所犯之罪，雖不合於減刑規定
    ，仍應依檢察官之聲請定其應執行刑。經核尚無不合，應予
    准許等情。
四、本院經核，原裁定認受刑人所犯如附表編號１、２之罪，合
    於減刑條件，並與附表編號３所犯之罪，合併定應執行刑，
    固非無見。惟查︰
  (一)按對於同一被告同一罪刑，如合於減刑規定時，祇應依法減
    刑一次，不容重複裁定減刑，始符刑事訴訟法上一事不再理
    原則（七十八台非字六十三號判決參照）。對已判決確定之
    各罪，已經裁定其應執行之刑者，如又重複裁定其應執行之
    刑，自係違反一事不再理原則，核屬違背法令，對於後裁定
    應予以撤銷（六十八台非字五十號判例參照），核先敘明。
  (二)本件抗告人所犯如附表所示三罪所處之刑，業據原審依抗告
    人之聲請，於民國（下同）九十六年十二月廿一日，以九十
    六年度聲減字第五二八八號裁定減刑，並定其應執行刑為有
    期徒刑七年八月，業於九十七年一月十一日確定在案，業經
    本院調取原審九十六年度聲減字第五二八八號卷，核閱屬實
    （詳本院抗字卷廿二至廿五頁）。茲原審法院檢察署檢察官
    ，復就同一案件，於九十七年一月十八日重行聲請，而原審
    亦於九十七年二月十五日，以九十七年聲減字第一三六號裁
    定，准許聲請，而予以減刑，並定其應執行刑為有期徒刑七
    年十月，有上開聲請書及裁定在卷可稽（詳原審九十七年聲
    減字第一三六號執行卷一至二頁、本院抗字卷六至七頁）。
    是以原審既已先就抗告人聲請，為具實質確定力實體裁定，
    依上說明，自應受一事不再理原則拘束，不得再據聲請，而
    為另一實體裁定，否則，即屬違背法令，對於後裁定，應予
    以撤銷。抗告意旨，指摘及此，為有理由，應由本院將原裁
    定撤銷，並裁定駁回檢察官之聲請。
據上論斷，依刑事訴訟法第四百十三條，裁定如主文。
中    華    民    國    97    年    3     月     31    日
                  刑事  第六庭  審判長法  官  蔡崇義
                                      法  官  杭起鶴
                                      法  官  董武全
以上正本證明與原本無異。
不得再抗告。
                                      書記官  許美惠
中    華    民    國    97    年    3     月     31    日


司法院資訊處製作；財團法人民間司法改革基金會備份。
